---
title: "Análisis del conjunto de datos de
         Coffee Quality Institute (CQI)"
format: html
editor: visual
---

## Introducción

En el siguiente trabajo se centrará en el análisis exploratorio del conjunto de datos proporcionado por Coffee Quality Institute (CQI). La CQI es una organización reconocida internacionalmente que se dedica a mejorar la calidad del café en todo el mundo. Para ello, se hara uso del [repositorio de Fatih Boyar en GitHub](https://github.com/gf0604-procesamientodatosgeograficos/2023-i/blob/main/datos/cqi/coffee-quality.csv), que contiene valiosa información sobre la calidad del café y será el punto de partida para nuestro análisis.

El objetivo principal de este trabajo es a partir del análisis exploratorio de los datos presentar visualizaciones relevantes. Para ello, se utilizará una variedad de gráficos y técnicas de visualización de datos como el histograma, el gráfico de dispersión y el gráfico de caja. Estas herramientas nos brindarán información importante sobre la calidad del café y las posibles relaciones entre las variables estudiadas.

## I Parte. Carga de Datos y Paquetes

#### *Carga de paquetes*

```{r message=FALSE}
library(readr)
library(dplyr)
library(ggplot2)
library(plotly)
library(DT)
library(ggthemes)
library(hrbrthemes)
```

#### *Carga de datos desde un archivo csv*

```{r message=FALSE}
coffee_quality <- read_csv("coffee-quality.csv")

View(coffee_quality)

```

## II Parte. Tabla de Datos

```{r}
 coffee_quality |>
  datatable(
    options = list(
      pageLength = 5,
      language = list(url = 'https://github.com/gf0604-procesamientodatosgeograficos/2023-i/blob/main/datos/cqi/coffee-quality.csv')
    )
  )
```

## III Parte. Gráficos estadísticos

#### *Histograma*

El siguiente histograma ilustra la distribución de la variable **Total_Cup_Points**, proporcionando una visión general de cómo se distribuyen los puntajes totales de las muestras de café.

```{r}

```

#### *Gráfico de dispersión*

Este gráfico permite analizar si existe alguna correlación entre la **Altitud** de cultivo (eje x) y la calidad del café, representada por el **Puntaje Total** (eje y) de las muestras de cafe.

```{r}
plot(
  coffee_quality$Altitude, 
  coffee_quality$Total_Cup_Points,
  main='Relación entre la Altitud y el Puntaje Total de las muestras de cafe',
  xlab='Altitud',
  ylab='Puntaje Total'
)
```

```{r}
ggplot(coffee_quality, aes(x = Altitude, y = Total_Cup_Points)) +
  ggtitle('Relación entre la Altitud y el Puntaje Total de las muestras de cafe') +
  xlab('Altitud (msnm') +
  ylab('Puntaje Total') +
  geom_point()
```


```{r}
# Gráfico de dispersión de peso vs precio de diamantes
# coloreado por claridad
coffee_quality |>
  ggplot(aes(x = Altitude, y = Total_Cup_Points)) +
  geom_point() +
  ggtitle("Relación entre la Altitud y el Puntaje Total de las muestras de cafe") +
  xlab("Altitud (msnm)") +
  ylab("Puntaje Total") +
  scale_colour_brewer(palette = "YlOrBr", direction = -1) +
  theme_igray() 
```


#### *Gráfico de Caja*

El siguiente gráfico muestra las estadísticas clave (cuartiles, mínimos, máximos y valores atípicos) de la variable **Total_Cup_Points** para cada valor de la variable **Color**. Esta visualización permite analizar cómo se distribuyen los puntajes totales en relación con los diferentes colores de café.

```{r}

```
